【裁判字號】    89,易,2860
【裁判日期】    900716
【裁判案由】    竊盜
【裁判全文】
臺灣桃園地方法院刑事判決                        八十九年度易字第二八六號
    公  訴  人  臺灣桃園地方法院檢察署檢察官
    被      告  乙○○
右列被告因竊盜案件，經檢察官提起公訴（八十九年度偵字第一三四五四號），本院
判決如左：
    主  文
乙○○竊盜，累犯，處有期徒刑陸月，如易科罰金，以佰元折算壹日。
    事  實
一、乙○○前曾於民國八十三年間因贓物案件，經法院判處有期徒刑八月，於八十三
    年十月十八日確定，已於八十五年四月十七日執行完畢，猶不知悔改，復於八十
    九年五月十七日上午七時許，意圖為自己不法之所有，在桃園縣蘆竹鄉山鼻村二
    鄰三十之五號前，以徒手竊取甲○○所有之原車牌號碼ＳＤＺ－１９７號輕型機
    車（引擎號碼：ＧＲ１Ｂ0－000000號；出廠於西元一九九五年）一部，
    於得手後，旋即以其所有之自用小客車載運至桃園縣蘆竹鄉○○村○○路之住處
    ，留供己用，並改懸車牌號碼ＨＹＯ－０９５號之車牌，以為掩蔽，嗣於八十九
    年九月三日凌晨二時五十分許，為警在蘆竹鄉○○路○段與海山中街口處所查獲
    。
二、案經桃園縣警察局大園分局報請臺灣桃園地方法院檢察署檢察官偵查起訴。
    理  由
一、訊據被告乙○○矢口否認有何右揭竊盜犯行，辯稱：右揭機車乃是伊在撿拾破爛
    時撿到的，不是偷來的等詞云云。惟查，右揭原車牌號碼ＳＤＺ－１９７號（引
    擎號碼：ＧＲ１Ｂ0－000000號）之輕型機車，乃確係被害人甲○○所有
    而於右述時、地失竊之機車，此情業據被害人甲○○已於警訊中指述綦詳，並有
    車輛失竊資料個別查詢報表一紙附卷資佐；另查，該部輕型機車乃係於西元一九
    九五年始出廠，在客觀上，顯然非係屬於已經破舊不堪予使用之車輛，況且，亦
    未經過車主報廢，被告即擅自以小客車將該機車運回其住處，其有為自己不法所
    有之意圖，實灼然甚明，被告猶空言辯稱伊是在撿拾破爛時撿到的云云，顯係狡
    飾辯詞，圖卸刑責，不足採信。此外，本件復有被害人甲○○所出具之贓物領據
    一份在卷可參，事證明確，被告右揭犯行足堪認定，應予依法論科。
二、核被告乙○○右揭所為，係犯刑法第三百二十條第一項之竊盜罪。次查，被告前
    曾於八十三年間因贓物案件，經法院判處有期徒刑八月確定，於八十五年四月十
    七日已執行完畢，此有臺灣高等法院被告全國前案記錄表在卷可考，被告於刑之
    執行完畢後，五年內又再犯本件有期徒刑以上之罪，為累犯，應依刑法第四十七
    條規定，加重其刑。另按，被告行為後，刑法第四十一條業於九十年一月四日修
    正，同年月十日經總統公布，已於同年月十二日生效，修正後之刑法第四十一條
    第一項前段規定：「犯最重本刑為五年以下有期徒刑以下之罪，而受六個月以下
    有期徒刑或拘役之宣告，因身體、教育、職業、家庭之關係或其他正當事由，執
    行顯有困難者，得以一元以上三元以下折算一日，易科罰金。」而比較新舊法規
    定之結果，以修正後規定有利於被告，自應適用修正後之法律規定。爰審酌被告
    犯後態度，並參其犯罪動機、目的、品性、素行等一切情狀，量處如主文所示之
    刑，同時並諭知易科罰金之折算標準，以資懲儆。
三、據上論斷，應依刑事訴訟法第二百九十九條第一項前段，刑法第二條第一項前段
    、第三百二十條第一項、第四十七條、修正後刑法第四十一條第一項前段，罰金
    罰鍰提高標準條例第一條前段、第二條，判決如主文。
本案經檢察官何嘉仁到庭執行職務。
中      華      民      國      九十    年      七      月      十六    日
                                臺灣桃園地方法院刑事第一庭
                                    法  官  呂  仲  玉
右正本證明與原本無異。
如不服本判決，應於判決送達後十日內向本院提出上訴狀( 應附繕本 )，上訴於
臺灣高等法院。
                                    書記官  劉  晨  輝
中        華        民        國   九十   年   七   月    二十五    日
論罪法條：
刑法第三百二十條
意圖為自己或第三人不法之所有，而竊取他人之動產者，為竊盜罪，處五年以下有期
徒刑、拘役或五百元以下罰金。
意圖為自己或第三人不法利益，而竊佔他人之不動產者，依前項之規定處斷。
前二項之未遂犯罰之。


司法院資訊處製作；財團法人民間司法改革基金會備份。
